臺灣板橋地方法院交通事件裁定       100年度交聲字第2513號
原處分機關  交通部公路總局臺北區監理所
異  議  人  林昌仁
上列異議人即受處分人因違反道路交通管理處罰條例案件，對於
交通部公路總局臺北區監理所民國100 年4 月29日所為之處分（
原處分案號：北監自裁字第裁00-000000000號）聲明異議，本院
裁定如下：
    主  文
異議駁回。
    理  由
一、原處分機關略以：異議人即受處分人林昌仁，於民國100 年
    3 月31日至100 年4 月21日期間，駕駛車號132-ZT及508-AN
    號營業曳引車，因違反道路交通管理處罰條例第63絛第3 項
    「在6 個月內違規記點共達6 點以上者」規定，原處分機關
    遂於100 年4 月29日依法製開裁決書裁決，處吊扣駕駛執照
    1 個月，並應接受道路交通安全講習之處分。
二、異議意旨略以：本件異議人係以車為家之人，原處分機關裁
    處之上開裁決書則以異議人戶籍地為送達處所，是以，異議
    人自未能收到本件裁決書，且其尚需駕駛執照方能工作謀生
    ，原處分機關所裁處吊扣駕駛執照1 個月（異議人誤載為1
    年）之處分，對其家庭影響甚鉅，爰依法聲明異議，請求撤
    銷原處分云云。
三、按受處分人不服公路主管機關所為之處罰，得於接到裁決書
    之翌日起20日內，並得依法扣除在途期間，向管轄地方法院
    聲明異議，道路交通管理處罰條例第87條第1 項及道路交通
    事件處理辦法第11條分別定有明文。再依司法院所發布之「
    法院訴訟當事人在途期間標準」第4 條第1 項第2 款規定，
    道路交通案件處理辦法第12條（按：現應為「道路交通事件
    處理辦法第11條」）規定交通案件聲明異議之在途期間扣除
    ，依下列規定辦理：一、居住於臺灣地區者：（二）當事人
    非居住於處罰機關所在之鄉、鎮、市（包括縣轄市、省轄市
    及院轄市），但居住於受理聲明異議案件法院之管轄區域者
    ，依本標準第2 條第1 款中之「地方法院在途期間」欄所載
    日數，扣除在途期間。此為交通異議事件之程序規定，為聲
    明異議之合法要件，受處分人之聲明異議自須合於此項程序
    規定，法院始得受理為實體之審查。又交通法庭認聲明異議
    不合法律上之程式，且無從補正者，應以裁定駁回之，道路
    交通事件處理辦法第17條亦有規定。再按違反道路交通管理
    事件統一裁罰基準及處理細則第5 條規定：處理違反道路交
    通管理事件，有關文書送達之程序，依行政程序法之規定。
    送達，於應受送達人之住居所、事務所或營業所為之，但在
    行政機關辦公處所或他處會晤應受送達人時，得於會晤處所
    為之；於應送達處所不獲會晤應受送達人時，得將文書付與
    有辨別事理能力之同居人、受僱人或應送達處所之接收郵件
    人員；送達不能依上述方法為之者，得將文書寄存送達地之
    地方自治或警察機關，若由郵務機關送達者，得將之寄存於
    送達地之郵政機關，並作送達通知書兩份，一份黏貼於應受
    送達人住居所、事務所、營業所或其就業處所門首，另一份
    交由鄰居轉交或置於該送達處所信箱或其他位置，以為送達
    ，行政程序法第72條第1 項、第73條第1 項及第74條第1 項
    、第2 項規定明確。又依行政程序法第74條第1 項規定所為
    之寄存送達，並未準用民事訴訟法第138 條第2 項規定，自
    應於寄存送達當日即生送達之效力（臺灣高等法院暨所屬法
    院97年法律座談會刑事類提案第42號研討結果參照）。末按
    期間之末日為星期日、國定假日或其他休息日者，以該日之
    次日為期間之末日；期間之末日為星期六者，以其次星期一
    上午為期間末日，行政程序法第48條第4 項亦定有明文。
四、查本件原處分機關於100 年4 月29日以北監自裁字第裁00-0
    00000000號所裁處異議人之上開處分，於同年5 月4 日送達
    異議人之戶籍地址（新北市新莊區○○○路28巷2 弄1 號2
    樓），因送達人未會晤本人及受領文書之同居人、受雇人或
    應收送達處所接收郵件人員，自同日起寄存於送達地之郵政
    機關，送達人並作送達通知書2 份，1 份黏貼於戶籍地門首
    ，1 份置於信箱或其他適當位置，以為送達等情，有送達證
    書影本1 紙在卷可佐；至於異議人固陳稱未收到通知單云云
    ，惟異議人自99年2 月24日迄今（100 年8 月2 日），均設
    籍於「新北市新莊區○○○路28巷2 弄1 號2 樓」，此有本
    院查詢異議人個人基本資料所載之戶籍地址資料1 份在卷足
    稽，是前開送達確係依異議人住所地為之無訛，揆諸前開說
    明，本件寄存送達核屬有據，異議人所辯未實際收到通知單
    一節，並無生影響於送達合法之效力。本件交通違規事件之
    聲明異議期間，應自100 年5 月5 日（即送達翌日）起算20
    日，加計因異議人設址於新北市新莊區之在途期間2 日後，
    算至同月26日（星期四）為期間屆滿日；惟本件異議人竟遲
    至100 年7 月8 日始向原處分機關聲明異議，有異議人提出
    之聲明異議狀及其上收文章戳在卷可查。本件異議人就上開
    裁決書之處分聲明異議，顯已逾前開法定之異議期間，準此
    ，本件聲明異議與法不合，應予駁回。
五、據上論斷，應依道路交通事件處理辦法第17條，裁定如主文
    。
中    華    民    國   100    年    8     月    2     日
                  交通法庭    法  官    蘇揚旭
上列正本證明與原本無異。
如不服本裁定，應於裁定送達後五日內敘明抗告理由，向本院提
出抗告狀。
                              書記官    李郁禎
中    華    民    國   100    年    8     月    2     日